【裁判字號】    96,上訴,3188
【裁判日期】    970219
【裁判案由】    毒品危害防制條例
【裁判全文】
臺灣高等法院刑事判決                96年度上訴字第3188號
上  訴  人
即  被  告  甲○○
選任辯護人  舒建中  律師
上列上訴人因毒品危害防制條例案件，不服臺灣板橋地方法院95
年度訴字第2945號，中華民國96年5月18日第一審判決（起訴案
號：臺灣板橋地方法院檢察署95年度偵字第1882號），提起上訴
，本院判決如下：
    主  文
原判決撤銷。
甲○○連續販賣第二級毒品，處有期徒刑捌年。
扣案第二級毒品甲基安非他命貳包（查獲時淨重分別為零點肆公
克與零點伍公克，驗後淨重分別為零點參捌伍公克及零點參捌玖
公克）均沒收銷燬之。未扣案販賣第二級毒品所得之財物新臺幣
肆仟元沒收，如全部或一部不能沒收時，以其財產抵償之。
    事  實
一、甲○○前因妨害公務案件，經本院以八十五年度上易字第一
    六九三號判處有期徒刑四月確定，於民國八十五年八月十三
    日執行完畢。又因違反麻醉藥品管理條例案件，經原審及本
    院分別以八十四年度訴字第二三○五號與八十五年度上訴字
    第四一五九號分別判處有期徒刑五月及四月確定；復因違反
    肅清煙毒條例案件，經臺灣臺北地方法院以八十六年度訴字
    第一一四四號判處有期徒刑三年四月確定；以上經定應執行
    刑為四年四月，於九十一年二月二十七日假釋。再因違反麻
    醉藥品管理條例案件與槍砲彈藥刀械管制條例案件，經本院
    以八十七年度上訴字第三九○三號判處有期徒刑四月、五年
    三月、八月及五月，並定應執行刑為六年六月，經與撤銷前
    開假釋之殘刑接續執行，現仍執行中（以上於本件均不構成
    累犯）。詎甲○○仍不知悛悔，而基於販賣第二級毒品之概
    括犯意，於九十五年一月十三日十四、十五時許，與朱志傳
    相約於位在臺北縣三重市○○○路飛龍保齡球館附近之某便
    利商店交易毒品，由甲○○進入該便利商店內，將甲基安非
    他命（重量約為一公克）放置於擺放零食之架子上，朱志傳
    則先在便利商店外將現金新臺幣（下同）四千元交予甲○○
    ，再進入該便利商店內取得上開甲基安非他命，而以此方式
    販賣甲基安非他命予朱志傳。嗣因朱志傳於同日十九時二十
    分許，為警在其住處查獲用餘之甲基安非他命乙包（查獲時
    淨重為零點四公克，驗後淨重為零點三八五公克），而向警
    供稱曾向甲○○購買甲基安非他命，警為查緝其毒品來源，
    乃立即囑請朱志傳配合撥打電話向甲○○佯稱欲購買安非他
    命，甲○○遂承上開概括犯意，攜帶甲基安非他命乙包，於
    九十五年一月十四日零時二十分許，至相約之臺北縣三重市
    ○○○路與福和街口欲出售予朱志傳，旋為在場等候之警察
    逮捕，並自其身上起出所攜欲出售予朱志傳之甲基安非他命
    乙包（查獲時淨重為零點五公克，驗後淨重為零點三八九公
    克）。
三、案經臺北縣政府警察局三重分局移送臺灣板橋地方法院檢察
    署檢察官偵查起訴。
    理  由
一、訊之被告甲○○對於上揭時地經朱志傳之邀約到場而為警查
    獲，並自其身上扣獲甲基安非他命乙包之事實，固為坦認不
    諱，惟矢口否認有何前揭事實之之犯行，辯稱我沒有販賣毒
    品云云，然查被告甲○○於九十五年一月十三日，與朱志傳
    相約於臺北縣三重市○○○路附近之某便利商店見面，由被
    告以四千元之價格出售重量約為一公克之安非他命予朱志傳
    ，其付款交貨方式為被告先將安非他放置在該便利商店內擺
    放零食商品之貨架上，再至店門口向朱志傳收得價款後，朱
    志傳再進入便利商店自貨架上取得所購之安非他命，此事實
    業據證人朱志傳於偵查中供述明確（參偵查卷第一三三頁九
    十五年二月七日偵查筆錄，及同卷第一八八頁九十五年五月
    二十二日偵查筆錄），雖被告否認有此犯行，並以前開情詞
    置辯，而證人朱志傳於原審審理中亦改異前供而附和其詞，
    稱上開偵查中不利被告之陳述係因不滿甲○○一直向其催討
    積欠之債款又威脅要加以毆打，乃向檢察官為不實之陳述云
    云，惟查證人朱志傳於偵查中所為上開向被告購買毒品之供
    述，就其購買之時間、地點、價額、數量及付款取貨方式等
    重要內容，均敘之甚詳，尤其對於該次特殊之付款取貨方式
    亦能為清楚之描述，與一般憑空捏造杜撰者僅能為空泛陳述
    之情形顯然有別。且該兩次偵查應訊時間相距達三月之久，
    其就曾在便利商店向被告購買安非他命之部分亦均能為相同
    之陳述。則其在原審審理時突為改異前詞，否認上開偵查中
    不利被告供述之真實性，其在原審審理中所為有利被告之供
    述，尚難認與事實相符。又證人朱志傳於當日係駕車搭載友
    人彭勝港、鄭雅丰出外兜風時共同前往上開便利商店，朱志
    傳於該便利商店外停車後即單獨下車而至該店向被告購買安
    非他命，此經證人朱志傳於偵查中供陳甚明（參偵查卷第一
    三三頁），又其於審理中就當日確係與彭勝港、鄭雅丰二人
    共同駕車至上開便利商店，而其單獨下車與被告見面之事實
    ，亦為明確肯認無訛（參原審九十六年三月十五日審判筆錄
     第十一頁），並經證人彭勝港、鄭雅丰到庭證述一致。證
     人朱志傳雖於原審審理中改稱當日係為還錢給被告而至該
     便利商店，而二人僅在便利商店門口見面交談，並未進入
     該店云云（參原審九十六年三月十五日審判筆錄第十二頁
     ），與其偵查中之供述明顯不符，且證人彭勝港、鄭雅丰
     在原審審理中明確證稱當日朱志傳係表示要出去找「莊仔
     」拿東西，乃於同日十四時、十五時許駕車至上開便利商
     店，且在上開便利商店門口下車與被告見面，朱志傳並有
     進入便利商店，嗣回到車上後朱志傳便說「好了」，並拿
     出乙個內裝白色物品之白色透明塑膠夾鏈袋予彭勝港觀看
     等語（參原審九十六年三月十五日審判筆錄第十四頁至第
     二十五頁），核與朱志傳在偵查中所述當日與被告見面購
     買安非他命之內容吻合，足見證人朱志傳於原審審理中所
     為相異之證述係屬虛偽不實而無可採，應以其偵查中之供
     述較為可信，堪認其確有下車取得該以白色透明塑膠夾鏈
     袋包裝之物。再被告之綽號即為「莊仔」，此亦經證人朱
     志傳證述明確（參原審九十六年三月十五日審判筆錄第十
     二頁），另證人彭勝港及鄭雅丰經原審安排以多人列隊指
     認之方式進行指認，亦均確認當時在便利商店與朱志傳見
     面之人即為被告無訛（參原審九十六年三月十五日審判筆
     錄第四頁、第五頁），堪認證人朱志傳在車上取出讓彭勝
     港觀看之物品係於下車時向被告所取得。又警方於同日即
     九十五年一月十三日十九時二十分許，在朱志傳住處桌上
     扣獲甲基安非他命乙包（查獲時淨重為零點四公克，驗後
     淨重為零點三八五公克），此為朱志傳是認在卷，並有搜
     索扣押筆錄及臺灣檢驗科技股份有限公司濫用藥物檢驗報
     告（編號：CH/2006/11044）在卷可憑。雖朱志傳尚稱該甲
     基安非他命乙包非其所有，其亦不知為何人所有云云，惟
     證人彭勝港明確證稱該包安非他命係朱志傳於警到達時丟
     在桌上，且該扣案之甲基安非他命也是以白色透明夾鏈袋
     包裝，顏色、大小均與當日下午朱志傳自便利商店上車時
     拿出來的包裝相同等語（參原審九十六年三月十五日審判
     筆錄第二十頁），足證該扣案之甲基安非他命原確係在朱
     志傳持有之中無誤。而警方扣得該甲基安非他命之時間為
     十九時二十分許，距朱志傳與被告於同日十四、十五時許
     在上開便利商店見面之時間僅四、五小時，時間甚為密接
     ，且該扣案甲基安非他命之包裝外形亦與當日下午朱志傳
     拿給彭勝港所觀看之物品相同，另鄭雅丰於查獲當日原即
     與朱志傳在一起，當時朱志傳並無毒品，直至外出與被告
     在便利商店見面再回到住處後，始見朱志傳有毒品，並有
     讓鄭雅丰施用，此亦經證人鄭雅丰證述甚明（參原審九十
     六年三月十五日審判筆錄第二十三頁至第二十五頁），另
     證人朱志傳亦自陳當日為警方查獲前有三人在其住處施用
     毒品等語（參原審九十六年三月十五日審判筆錄第七頁）
     。綜上各情相互以參，足為認定本件警方在朱志傳住處扣
     獲之甲基安非他命，即係被告於同日下午十四、十五時許
     ，在上開便利商店向被告價購而用餘之毒品。又警方在朱
     志傳住處查獲甲基安非他命乙包後，朱志傳向警方供稱曾
     向被告購買甲基安非他命，警方為查緝其毒品來源，乃立
     即囑請朱志傳配合撥打電話佯向被告購買毒品，嗣警方即
     於九十五年一月十四日零時二十分許，在臺北縣三重市○
     ○○路與福和街口查獲依約前來之甲○○，並自其身上起
     出甲基安非他命乙包查獲時淨重為零點五公克，驗後淨重
     為零點三八九公克），此經證人朱志傳於偵查中供述在卷
    （參偵查卷第一百十二頁），核與證人即本件查獲員警林昌
     盛、楊儒錫到庭所為之證述相符（參原審九十六年三月十
     五日審判筆錄第二十七頁以下，及九十六年五月四日審判
     筆錄第四頁至第七頁），復有卷附搜索扣押筆錄及臺灣檢
     驗科技股份有限公司濫用藥物檢驗報告（編號：CH/2006/1
     1046）在卷可憑。雖朱志傳嗣於原審審理中亦改異前供，
     變稱當時伊為警查獲後，在警車上被告適為來電，要求返
     還租車所積欠之三千元債務，伊向被告表示沒有這麼多錢
     ，而通話當時警亦在旁，警乃詢問伊被告有無施用毒品之
     行為，伊稱有，警察遂要求與被告約地點，伊乃依警察之
     要求問被告在何處，並佯稱身上有八百元可以先還，而將
     被告約出由警埋伏逮捕之，然當時伊並未告知警察被告有
     販賣毒品之行為，係直至被告遭逮捕而到達警察局後，伊
     因警察要求交出上手，而伊又不滿被告一直要求還錢，又
     威脅要毆打自己，方為曾向被告購買安非他命之供述云云
     。惟查朱志傳係因遭警逮捕後，自陳向被告購買甲基安非
     他命，乃經警授意而使用自己之行動電話撥打予被告，佯
     欲購安非他命而與被告約定見面之時間、地點等情，業據
     證人即本件查獲員警林昌盛、楊儒錫到庭所為之證述相符
     （參原審九十六年三月十五日審判筆錄第二十七頁以下，
     及九十六年五月四日審判筆錄第四頁至第七頁）。按上開
     二名證人係職司犯罪偵查之公務人員，所述並無明顯瑕疵
     或與事理不符之處，復係在經具結承擔偽證責任之狀況下
     為上開證述而具相當之擔保，堪信所述應係據實以陳，則
     證人朱志傳於原審審理中改異前詞所為前揭有利被告之供
     述，尚難採為被告有利之認定。再證人朱志傳雖在原審審
     理中稱當時係被告撥打電話給伊，而伊則是以還款為由將
     被告約出云云。然其在原審審理中陳稱當時積欠被告三千
     元云云（參原審九十六年三月十五日審判筆錄第八頁、第
     十頁），此與被告在警詢中所稱當時係伊積欠證人朱志傳
     八千元云云（參偵查卷第四十五頁）完全相左，則證人朱
     志傳在原審審理中所稱係以返還欠款為由而邀約被告至查
     獲地點乙節，即難信為真實。雖證人乙○○於本院證稱其
     做汽車租賃業，租車認識朱志傳，朱志傳有積欠車子租金
     ，全部欠我壹萬多元，曾經向他討過壹萬多元，沒有要到
     錢有委託被告向他討這個租金，被告也是我們股東，時間
     是九十四年十二月左右，我那時候跟他說三千多元。三千
     多元也沒有拿到等，證人乙○○所述之證人朱志傳所積欠
     之租金與證人及被告所述已有不同，證人乙○○所述之時
     間係指九十四年十二月左右，與本件九十五年十一月十四
     日亦不相合，已難認證人乙○○所述與被告本件被訴之前
     揭事實有關，且無積極之事證足資證明證人乙○○所述與
     事實相符，其所述難為被告有利之認定。再被告於原審準
     備程序之初次答辯中，即已明確自陳當時係朱志傳撥打電
     話予伊，在通話中朱志傳詢問有無安非他命，伊表示自己
     吃都不夠，朱志傳便稱見面再說等語（參原審九十五年十
     一月九日準備程序筆錄第三十九頁），核與證人朱志傳上
     開審理中之供述有明顯之出入，且反與證人林昌盛、楊儒
     錫所稱當時係其等授命撥打電話被告以購毒之理由邀約被
     告前來之證述較為相合。是綜合上各情，已堪認證人朱志
     傳於原審審理中改異前詞所為有利被告之證述，係屬虛偽
     不實，而應以其偵查中所為與證人林昌盛、楊儒錫在原審
     審理中證述相合之供述較可採信。參酌被告經朱志傳為警
     授命而電話邀約到場時，確實攜有甲基安非他命乙包之事
     實，足認當時確係朱志傳於同日十九時二十分許為警查獲
     甲基安非他命後，向警供稱曾向被告購買甲基安非他命，
     警為查緝其毒品來源，乃立即囑請朱志傳配合撥打電話向
     被告佯稱欲購買安非他命，被告遂基於販賣第二級毒品之
     犯意，攜帶甲基安非他命乙包於約定之時地到場，欲出售
     予朱志傳，而為在場等候之警察逮捕之事實。本件被告於
     九十五年一月十四日零時二十分許販賣毒品犯行，固係因
     警察授意證人朱志傳向被告佯稱購買毒品而為之，惟警察
     此舉實係因被查獲涉嫌持有毒品之證人朱志傳供陳安非他
     命係購自被告，為查緝毒品來源而為之，是其等依已查獲
     之證人朱志傳之供述，對被告販毒之舉應已有高度之合理
     懷疑，而利用被告原即存在之犯意提供販賣機會，以達犯
     罪偵查之目的，其目的並非惡意誘使明知本無犯意無辜之
     人為犯罪行為，參之販毒案件偵查之困難度甚高，衡諸「
     人權保障」與「社會保安」兩端之間持平之考量，堪認此
     應屬合理之偵查手段，尚難認於法有違。雖證人朱志傳所
     稱被告在本件查獲前亦曾於九十四年十月、十一及九十五
     年一月八日兩度販賣安非他命等情，固因僅有其一人之供
     述而無其他積極事證，尚難遽認被告確有如其所言之多次
     犯行（此部分不另為無罪之諭知，詳后述），然此實係事
     後旴衡全案事證，基於罪疑唯輕原則之審查結果，而警察
     在偵查進行中，依具體存在之證據（在本案即證人朱志傳
     之供述），對被告產生之高度懷疑，因以要求證人朱志傳
     假意購買毒品而誘捕被告，衡情實屬偵查之所必要，非屬
     不正當之方法，自仍得為不利被告之論據。又關於本件雖
     乏關於被告出售朱志傳之一公克甲基安非他命購入價格之
     事證，而無從自售出價格與購入價格之價差而查考本件是
     否基於營利之目的而為海洛因之交易。惟本件朱志傳確係
     以價購之方式取得甲基安非他命，並非無償取得，已如前
     述。又甲基安非他命係政府嚴予查禁之毒品，無論販賣、
     轉讓、施用或單純持有均係應予處罰之犯罪行為，故其交
     易具極高之風險，價格亦甚高昂，茍無親誼等密切關係，
     斷無甘冒刑罰風險而任為無償或原價轉讓之行為。本件被
     告與證人朱志傳於查獲當時甫任認識未及二月，平日亦無
     深厚交情與密切往來，此為其二人分別在原審準備程序與
     審理中供陳一致，其等既無親誼或合作之密切關係，則被
     告若非能因此而取得相當之利潤以為其所冒風險之對價，
     實無冒險有價轉讓甲基安非他命予證人朱志傳之可能，足
     認被告係基於營利之販賣意圖而出售甲基安非他命予朱志
     傳，被告前揭之所辯，尚無可採，本件事證已臻明確，被
     告之犯行，堪以認定。
二、按甲基安非他命係屬毒品危害防制條例第二條第二項第二款
    之第二級毒品，非經許可，不得非法持有、販賣。是核被告
    甲○○所為，係犯毒品危害防制條例第四條第二項之販賣第
    二級毒品罪（九十五年一月十三日十四、十五時販賣甲基安
    非他命予朱志傳之部分），與同條例第四條第六項、第二項
    之販賣第二級毒品未遂罪（九十五年一月十四日零時二十分
    許販賣甲基安非他命予朱志傳未遂之部分），其販賣前後持
    有第二級毒品之低度行為應為販賣之高度行為所吸收，不另
    論罪。被告二次販賣第二級毒品之犯行，時間緊接，方法相
    同，觸犯構成要件相同之罪，顯均係基於概括犯意而為之，
    應依修正前刑法第五十六條之規定從其中較重之既遂罪論以
    一罪，所犯法定刑為無期徒刑之部分依法不得加重外，餘加
    重其刑。公訴意旨另略以被告甲○○基於販賣第二級毒品安
    非他命之概括犯意，於九十四年十月、十一月間，在臺北縣
    三重市○○○路與長興街口之飛龍保齡球館內，以四千元之
    代價，販賣安非他命乙小包（淨重約乙公克）予朱志傳；復
    於九十五年一月八日二十二時許，在臺北縣三重市○○○路
    與福和街口，以五千元之代價，販賣安非他命乙小包（淨重
    約乙公克）予朱志傳等情，因認被告就此亦涉犯毒品危害防
    制條例第四條第二項之販賣第二級毒品罪嫌。公訴人認被告
    甲○○涉有上開犯罪嫌疑，無非係以證人朱志傳於警詢及偵
    查中所為不利被告之供述，為其論據。按犯罪事實應依證據
    認定之，無證據不得認定犯罪事實，刑事訴訟法第一百五十
    四條第二項定有明文。又認定犯罪事實所憑之證據，雖不以
    直接證據為限，間接證據亦包括在內，然而無論直接或間接
    證據，其為訴訟上之證明，須於通常一般之人均不致有所懷
    疑，而得確信其為真實之程度者，始得據為有罪之認定，倘
    其證明尚未達到此一程度，而有合理之懷疑存在時，事實審
    法院在心證上無從為有罪之確信，自應為無罪之判決，最高
    法院七十六年度台上字第四九八六號判例意旨闡示甚明。且
    刑事訴訟上證明之資料，無論其為直接或間接證據，均須達
    於通常一般之人均不致有所懷疑，而得確信其為真實之程度
    ，始得據為有罪之認定，若其關於被告是否犯罪之證明未能
    達此程度，而有合理懷疑之存在，致使無從形成有罪之確信
    ，根據「罪證有疑，利於被告」之證據法則，即不得遽為不
    利被告之認定，最高法院亦著有七十六年度臺上字第四九八
    六號判例足資參照。訊之被告甲○○堅詞否認有此部分之販
    賣安非他命之犯行，查證人朱志傳固曾於警詢及偵查中供稱
    曾於九十四年十月、十一月間，在臺北縣三重市○○○路與
    長興街口之飛龍保齡球館內，以四千元之代價，向被告購得
    販賣安非他命乙小包（淨重約乙公克），復於九十五年一月
    八日二十二時許，在臺北縣三重市○○○路與福和街口，以
    五千元之代價，向被告購得安非他命乙小包（淨重約乙公克
    ）云云，惟就其所指證之該二次購買毒品事實，除其一己之
    供述外，別無其他任何積極之事證可資為此部分犯行之證明
    。且證人朱志傳此部分證述亦較為簡略，對於購買交易之緣
    由與聯絡方式等均付之闕如，復與其偵查中所稱包含經警授
    意與被告相約購毒在內合計共向被告購買毒品兩次之供述有
    所出入（參偵查卷第一百三十三頁），自難徒憑此項空泛且
    存有矛盾瑕疵之供述遽為被告確有此部分之販賣毒品犯行之
    證明。此外，復無其他積極事證可資為認定被告確有此部分
    之販賣安非他命事實之認據方法，公訴人所指此部分販賣第
    二級毒品犯罪，依卷存證據考察仍未能證明，且無其他事證
    可資認定，依前揭之說明，並基於「罪證有疑，利於被告」
    之刑事訴訟法則，被告此部分之犯罪尚屬不能證明，惟公訴
    人認此部分與前開經起訴論罪科刑之部分有連續犯之裁判上
    一罪之關係，故此部分不另為無罪之諭知。被告行為後，刑
    法業於94年2月2日修正公布，95年7月1日起施行，其中第56
    條關於連續犯之規定已刪除，按行為後法律有變更者，適用
    行為時之法律，但行為後之法律有利於行為人者，適用最有
    利於行為人之法律，修正後刑法第2條第1項定有明文。此條
    規定係規範行為後法律變更所生新舊法律比較適用之準據法
    ，本身尚無新舊法比較之問題，於新法施行後，應一律適用
    新法第2條第1項之規定，為「從舊從輕」之比較。修正後刑
    法刪除第56條連續犯之規定，此項刪除雖非犯罪構成要件之
    變更，但顯已影響行為人刑罰之法律效果，自屬法律已有變
    更，刑法刪除第56條連續犯之規定後，被告之數行為，須數
    罪併罰，自較不利於刑法刪除前之依刑法第56條規定之連續
    數行為之以一罪論為不利，經比較新舊法結果，以被告行為
    時之舊法較為有利於被告。又被告以外之人於偵查中向檢察
    官所為之陳述，除顯有不可信之情況者外，得為證據，刑事
    訴訟法第159條之1第2項定有明文，查證人朱志傳於偵查中
    供述，雖其於九十五年二月七日之供述係以被告身分應訊所
    為，並非以證人身分經具結而為之，然其於九十五年五月二
    十二日經具結後亦為再度確認曾向被告在便利商店購買安非
    他命事實之陳述，是其於九十五年五月二十二日所為之證述
    ，已將其先前在九十五年二月七日偵查中以被告身分所為有
    關在便利商店向被告購買毒品之陳述內容納入其結證範圍，
    則其此部分以被告身分所為之陳述，即因其事後經具結證述
    時再度確認而為真實性之擔保，且該次筆錄所載內容亦經其
    於原審審理時確認係基於其自由意志所為，並無顯不可信之
    情況，依刑事訴訟法第一百五十九條之一之規定，具有證據
    能力。
三、原審審理結果據以論罪科刑固非無見，惟原判決既認被告販
    賣第二級毒品之連續數行為而犯同一之罪名，以一既遂罪論
    ，卻又依修正前刑法第二十六條前段之規定減輕其刑，尚有
    未洽，再原判決認被告於九十五年一月十四日零時二十分許
    販賣甲基安非他命予朱志傳未遂之部分，係犯毒品危害防制
    條例第四條第五項、第二項之販賣第二級毒品未遂罪，其中
    「第五項」應為第六項，又原判決理由第四頁、第五頁內所
    載之「足見"被告"於本院審理中所為相異之證述係屬虛偽不
    實而無可採，應以其偵查中之供述較為可信，堪認其確有下
    車取得該以白色透明塑膠夾鏈袋包裝之物」、「堪認"被告"
    在車上取出讓彭勝港觀看之物品係於下車時向被告所取得」
    ，其中標示之"被告"部分，均應為證人朱志傳，原判決載為
    被告，亦均有未洽，被告上訴猶執陳詞否認犯罪，雖無理由
    ，惟原判決既有前揭可議之處，仍應由本院撤銷改判，爰審
    酌被告有如事實欄所載犯罪與施用毒品之記錄（參被告前案
    紀錄表），雖不構成累犯，然已足認素行非佳，學歷為高級
    中學肄業（參被告警詢筆錄教育程度欄之記載），其智識程
    度並無明顯不足或較一般之人低落之情形，而販賣毒品行為
    乃毒品禍害之源，其源不斷，則流毒所及，非僅多數人之生
    命、身體受其侵害，社會安樂國家富強之整體法益受損亦不
    能免，為害之鉅，當非個人一己之生命、身體法益所可比擬
    ，嚴重戕害國民之身心健康，危害社會非輕，並被告所用之
    手段方式、本件犯罪之獲利情形，及犯罪後之態度等一切情
    狀，量處如主文所示之刑。扣案自朱志傳住處起獲其向被告
    購得用餘之甲基安非他命乙包（查獲時淨重為零點四公克，
    驗後淨重為零點三八五公克）與自被告身上起獲欲出售予朱
    志傳之甲基安非他命乙包（查獲時淨重為零點五公克，驗後
    淨重為零點三八九公克），均為查獲之毒品，應依毒品危害
    防制條例第十八條第一項前段之規定諭知沒收銷燬。末按毒
    品危害防制條例第十九條第一項規定：「犯第四條至第九條
    、第十二條、第十三條或第十四條第一項、第二項之罪者，
    其供犯罪所用或因犯罪所得之財物，均沒收之，如全部或一
    部不能沒收時，追徵其價額或以其財產抵償之」，而現金新
    臺幣本身即為我國貨幣價值之表示，不發生追徵其價額之問
    題，如所得現款全部或一部不能沒收時，應以其財產抵償之
    ；其餘財物如全部或一部不能沒收時，應追徵其價額或以其
    財產抵償之（最高法院九十三年度台上字第一三六五號判決
    意旨參照）。本件被告販賣第二級毒品所得財物四千元，核
    屬其因犯毒品危害防制條例第四條第二項之罪所得財物，雖
    未扣案，仍依前開之規定沒收，如全部或一部不能沒收時，
    以其財產抵償之。
據上論斷，應依刑事訴訟法第369條第1項前段、第364條、第299
條第1項前段，毒品危害防制條例第4條第2項、第18條第1項前段
、第19條第1項，刑法第11條前段、修正前刑法第56 條判決如主
文。
本案經檢察官呂建昌到庭執行職務。
中    華    民    國    97    年    2     月    19    日
                  刑事第七庭  審判長法  官 黃麗生
                                    法  官 江國華
                                    法  官 許宗和
以上正本證明與原本無異。
如不服本判決，應於收受送達後十日內向本院提出上訴書狀，其
未敘述上訴之理由者並得於提起上訴後十日內向本院補提理由書
（均須按他造當事人之人數附繕本）。
                                    書記官 林淑貞
中    華    民    國    97    年    2     月    27    日
附錄本案論罪科刑法條全文：
毒品危害防制條例第四條
製造、運輸、販賣第一級毒品者，處死刑或無期徒刑；處無期徒
刑者，得併科新臺幣一千萬元以下罰金。
製造、運輸、販賣第二級毒品者，處無期徒刑或七年以上有期徒
刑，得併科新臺幣七百萬元以下罰金。
製造、運輸、販賣第三級毒品者，處五年以上有期徒刑，得併科
新臺幣五百萬元以下罰金。
製造、運輸、販賣第四級毒品者，處三年以上十年以下有期徒刑
，得併科新臺幣三百萬元以下罰金。
製造、運輸、販賣專供製造或施用毒品之器具者，處一年以上七
年以下有期徒刑，得併科新臺幣一百萬元以下罰金。
前五項之未遂犯罰之。


司法院資訊處製作；財團法人民間司法改革基金會備份。
